【裁判字號】    97,訴,597
【裁判日期】    981113
【裁判案由】    違反毒品危害防制條例
【裁判全文】
臺灣臺南地方法院刑事判決               97年度訴字第597號
公  訴  人  臺灣臺南地方法院檢察署檢察官
被      告  壬○○
選任辯護人  鄧國璽律師
被      告  己○○
選任辯護人  賴鴻鳴律師
            劉錦勳律師
            黃俊達律師
上列被告因違反毒品危害防制條例案件，經檢察官提起公訴（96
年度偵字18245號）暨移送併辦（97年度偵字1730號、第1758號
），本院判決如下：
    主  文
壬○○犯如附表一編號一至五所示之販賣第一級毒品罪，均累犯
，各處如附表一編號一至五所示之宣告刑。應執行有期徒刑拾捌
年，扣案之門號0000000000號（含SIM卡壹張）、門
號0000000000號（含SIM卡壹張）及門號00000
00000號（含SIM卡壹張）行動電話各壹支均沒收；共同販
賣第一級毒品所得財物新臺幣壹仟伍佰元，應與己○○連帶沒收
，如全部或一部不能沒收時，以其等財產連帶抵償之；又販賣第
一級毒品所得財物新臺幣參仟元均沒收，如全部或一部不能沒收
時，以其財產抵償之。
壬○○其餘被訴販賣第一級毒品罪及第二級毒品罪部分均無罪。
己○○共同犯如附表二編號一至二所示之販賣第一級毒品罪，各
處如附表二編號一至二所示之宣告刑。應執行有期徒刑捌年，扣
案之門號0000000000號（含SIM卡壹張）及門號00
00000000號（含SIM卡壹張）行動電話各壹支均沒收；
共同販賣第一級毒品所得財物新臺幣壹仟伍佰元，應與壬○○連
帶沒收，如全部或一部不能沒收時，以其等財產連帶抵償之。
壬○○其餘被訴販賣第一級毒品罪及第二級毒品罪部分及己○○
其餘被訴販賣第一級毒品罪部分，均無罪。
    事  實
一、壬○○前因違反毒品危害防制條例等案件，經本院以96年度
    訴字第52號判處應執行有期徒刑10月，嗣因撤回上訴確定，
    再由本院以96年度聲減字第3405號減為應執行有期徒刑5月
    確定，而於民國（下同）96年11月6日易科罰金執行完畢。
  (一)壬○○及己○○明知海洛因屬毒品危害防制條例管制之毒品
    ，非經許可，不得販賣，竟基於販賣第1級毒品海洛因牟利
    之犯意聯絡，於96年12月9日上午9時餘許，先由吳坤長與壬○○聯繫購買海洛因後，再由吳坤長依壬○○指示，以門號
    0000000000號行動電話，撥打己○○所有持用之門號000000
    0000號行動電話，聯絡交易地點之後，壬○○即將價格為新
    臺幣（下同）500元之微量海洛因1小包，交由己○○帶至約
    定之臺南縣麻豆鎮寮里曾文溪堤防旁景觀步道（檢察官誤
    為該里之「東嶽殿」廟前），交付吳坤長及歐宗佶，並收取
    500元價金後再交給壬○○。
  (二)壬○○及己○○另再基於販賣海洛因牟利之犯意聯絡，於96
    年12月11日上午9時許，在壬○○位於臺南縣麻豆鎮寮里
    寮子部2之49號住處，先由林素利以電話撥打壬○○所有持
    用之0000000000號行動電話，約妥購買1,000元之海洛因後
    ，林素利及趙中行再進入壬○○上開住處內，將1,000元價
    金放在該住處內茶几下，並依約至壬○○上開住處附近50公
    尺圍牆電線桿旁等候，再由己○○依壬○○指示，前往上開
    圍牆電線桿旁，將價格1,000元之微量海洛因1小包交予林素
    利及趙中行。嗣趙中行駕駛機車搭載林素利離開，行駛至臺
    南縣麻豆鎮○○路「楊生藥局」前，經埋伏在上開壬○○住
    處外之員警尾隨攔下查獲，並扣得上開交易之海洛因1小包
    （檢驗前淨重0.085公克，檢驗後淨重0.075公克）。
  (三)壬○○另各自行基於販賣海洛因牟利之犯意，而先後於下列
    時、地實行販賣海洛因之行為：
  (1)壬○○於96年11月29日下午1時餘許，經以其所有持用之門
    號0000000000號行動電話，與乙○○持用之門號0000000000
    號行動電話聯繫後，在臺南縣六甲鄉之竹軒西藥房對面，將
    價格3,000元之微量海洛因3小包販賣交予乙○○，惟乙○○
    因缺錢，遂積欠而未交付海洛因價款。
  (2)壬○○於96年11月27日中午11、12時餘許，經以其所有持用
    之門號0000000000號行動電話，與庚○○持用之門號000000
    0000號行動電話聯繫後，在壬○○上開住處附近，以2,000
    元之價格，將微量之海洛因1小包賣予庚○○。
  (3)壬○○於96年12月10日上午8時許，經以其借得之門號00000
    00000號行動電話，與林宗賢持用之門號0000000000號行動
    電話聯繫後，在壬○○上開住處附近轉角，以1,000元之價
    格，將微量之海洛因1小包賣予林宗賢。
  (四)嗣警方據報於96年12月11日上午10時許，持搜索票在被告壬○○位於臺南縣麻豆鎮寮里寮子部2之49號住處搜索，扣
    得上開門號0000000000號及門號0000000000號行動電話各1
    支（各含SIM卡1張），並由在場之己○○身上扣得上開門號
    0000000000號行動電話1支（含SIM卡1張），查悉上情。
二、案經臺南縣警察局麻豆分局報告臺灣臺南地方法院檢察署檢
    察官偵查起訴，並由臺灣臺南地方法院檢察署檢察官移送併
    辦。
    理  由
壹、證據能力部分：按被告以外之人於審判外之言詞或書面陳述
    ，除法律有規定者外，不得作為證據，刑事訴訟法第159條
    第1項定有明文。查證人乙○○、證人庚○○、證人辛○○
    、證人甲○○、證人丁○○於警詢之證述，係被告以外之人
    於審判外之陳述，且被告壬○○不同意作為證據（見本院卷
    1第81頁），復查無證據得證明前開證人於警詢中之陳述具
    有刑事訴訟法第159條之2所示「具有較可信之特別情況，且
    為證明犯罪事實存否所必要」之回復證據能力之外部情況要
    件，是前揭證人5人於警詢時之證述，應不得採為認定被告
    告黃江犯罪事實之依據。
貳、有罪部分：
一、訊據被告壬○○及被告己○○對於其等共同販賣海洛因予證
    人「歐宗佶及證人吳坤長」、「證人林素利及證人趙中行」
    部分，暨被告壬○○對於其販賣海洛因予證人林宗賢部分，
    均承認無諱，惟被告壬○○矢口否認觸犯販賣海洛因予證人
    乙○○及證人庚○○之行為，辯稱：證人乙○○打電話說要
    還我剩下的欠款1萬3千元，叫我去臺南縣六甲鄉某廟宇前等
    候，後來我都等不到人，很生氣，才打電話去罵她三字經，
    96 年11月29日亦即警28號卷第37頁監聽譯文所載的藥房就
    是在上開廟宇對面；另我曾與證人庚○○見過面，但96年11
    月27 日是與證人庚○○的朋友在我住家附近見面，並不是
    跟證人庚○○見面，證人庚○○的該名朋友開車，我不知道
    證人庚○○有無在車上，該朋友說他們剛關出來，叫我拿海
    洛因給他們吃，我說沒有，他就開車走了，我那時候稱呼證
    人庚○○「阿姚（台語）」或是「俊仔（台語）」云云。經
    查：
  (一)被告壬○○及被告己○○共同販賣海洛因予「證人歐宗佶及
    證人吳坤長」、「證人林素利及證人趙中行」，暨被告壬○○販賣海洛因予證人林宗賢之事實，業經證人歐宗佶、證人
    吳坤長、證人林素利、證人趙中行及證人林宗賢於警詢時及
    偵查中分別結證陳述在卷（見警29卷第38至52頁、警28卷第
    14至29、47至57頁，偵1758號卷第16、17頁、偵18245號卷
    第14至17、21、122至124頁），並有被告己○○所有持用之
    門號0000000000號行動電話於96年12月9日上午9時47分許，
    與證人吳坤長持用之門號0000000000號行動電話聯絡販賣海
    洛因之通訊監察譯文（見警29卷第45頁）、被告壬○○持用
    之門號0000000000號行動電話於96年12月10日上午7時4分許
    、同日上午7時17分許，與證人林宗賢持用之門號000000000
    0號行動電話聯絡販賣海洛因之2次通訊監察譯文（見警28卷
    第63頁）在卷可憑，再有門號0000000000號及門號0000000
    000號行動電話各1支（各含SIM卡1張）扣案可佐，復有證人
    林宗賢之毒品犯罪嫌疑人尿採驗作業管制紀錄、長榮大學96
    年12月20日TRC檢體編號0000000號確認報告1紙、本院97年
    度訴字第504號刑事判決影本1份（見本院卷2第33至36頁）
    、證人趙中行上開為警查扣之海洛因之高雄市立凱旋醫院97
    年1月2日高市凱醫驗字第5915號濫用藥物成品檢驗鑑定書1
    紙（見本院卷2第195頁，即臺灣臺南地方法院檢察署97年毒
    偵字第3477號偵卷第16頁）在卷可查。此外，另有臺灣臺南
    地方法院檢察署96年9月3日96戊○瑞臻監字第1759號、96年
    10月2日96戊○瑞臻監（續）字第1964號通訊監察書（見本
    院卷2第166至169頁）、臺灣臺南地方法院檢察署96年10月
    30日96年戊○瑞臻監（續）字第2191號、96年11月30日戊○
    瑞臻監（續）字第2429號通訊監察書存卷可參（見警28號卷
    第124至129頁）、被告壬○○上開住處及車牌號碼TK-3 179
    號小客車之搜索扣押筆錄、扣押物品目錄表、扣押物收據各
    1份（見警28號卷第131至136頁）、車牌號碼8J-1870號小客
    車之搜索扣押筆錄、扣押物品目錄表、扣押物收據各1份（
    見警1653號卷第113至117頁）、刑案現場相片16張（起訴書
    證據清單誤載為18張，見警28號卷第137至144頁）附卷足稽
    ，被告2人關於此等部分之自白與事實相符，可信為真正；
    被告2人關於此等部分之販賣行為，堪予採認。
  (二)被告壬○○販賣海洛因予證人乙○○之事實，業經證人乙○○於偵、審中結證明確在卷（見偵18245號卷第17至19頁，
    本院卷2第203至218頁），並有被告壬○○所有持用之門號
    0000000000號行動電話於96年11月29日下午1時15分餘許，
    與證人乙○○持用之門號0000000000號行動電話聯絡販賣海
    洛因之通訊監察譯文在卷可憑（見警28卷第74頁），又依該
    等通話之內容：「B（本院按即證人乙○○）：叔仔，你忙
    嗎？A：（本院按即被告壬○○）：沒有。B：你可以過來六
    甲一下嗎？A：好，我馬上過去，藥房那裡。B：對。」等語
    ，並未有證人乙○○要向被告黃江南償還金錢之言詞，且該
    等通話，時間甚短，語帶保留，隱晦曖昧，再參諸證人乙○○如欲償還金錢予被告黃江南，自當直接前往被告黃江南家
    中還錢，不應有另約被告黃江南大費周章外出至其他處所之
    理，顯見當時所為並非被告黃江南所辯還錢之事，而係被告
    壬○○從事販賣毒品之非法交易，此外，並有門號00000000
    00號行動電話1支（含SIM卡1張）扣案可憑，又有上開通訊
    監察書、證人乙○○之毒品犯罪嫌疑人尿採驗作業管制紀錄
    1紙、長榮大學96年12月20日TRC檢體編號000000 0號確認報
    告1紙及臺灣桃園地方法院97年度審訴字第967號刑事判決1
    份附卷可憑（見本院卷2第67至69頁），堪信被告壬○○確
    有此部分販賣海洛因之行為，其所辯還錢云云，乃係事後卸
    責之詞，無法信為真正。
  (三)被告壬○○販賣海洛因予證人庚○○之事實，業經證人庚○○於偵、審中結證明確在卷（見偵18245號卷第113、114、1
    17、118頁，本院卷2第218至235頁），並有被告壬○○所有
    持用之門號0000000000號行動電話於96年11月27日中午11時
    47分餘許，與證人庚○○持用之門號0000000000號行動電話
    聯絡販賣海洛因之通訊監察譯文附卷可憑（見警28卷第79頁
    ），且有該等通話內容之監聽譯文：「B（本院按即證人庚○○）：大仔，我俊仔，我在上班，下班就過去。A：（本
    院按即被告壬○○）：好。」等語存卷可參，再有上開通訊
    監察書、證人庚○○之毒品犯罪嫌疑人尿採驗作業管制紀錄
    1紙、正修科技大學超微量研究科技中心報告編號R00-0000-
    000號檢驗報告1紙及本院97年度訴字第808號刑事判決1份在
    卷可憑（見本院卷2第23至26頁），此外，並有門號0000000
    00 0號行動電話1支（含SIM卡1張）扣案足稽，堪認被告壬○○關於其當時是與證人庚○○的朋友見面，不是跟證人庚○○見面云云，乃係避重就輕之詞，無法採信。
  (四)按販賣毒品之所謂販賣行為，係行為人基於營利之目的，而
    販入或賣出毒品而言。販賣毒品者，其主觀上須有營利之意
    圖，且客觀上有販賣之行為，即足構成，至於實際上是否已
    經獲利，則非所問。即於有償讓與他人之初，係基於營利之
    意思，並著手實施，而因故無法高於購入之原價出售，最後
    不得不以原價或低於原價讓與他人時，仍屬販賣行為。必始
    終無營利之意思，以原價或低於原價有償讓與他人，方難謂
    為販賣行為，而僅得以轉讓罪論處（最高法院93年度臺上字
    第1651號、94年度臺上字第5317號判決意旨參照）。又按販
    賣海洛因係違法行為，非可公然為之，且有其獨特之販售通
    路及管道，復無公定價格，容易增減分裝之份量，而每次買
    賣之價量，可能隨時依雙方關係深淺、資力、需求量及對行
    情之認知、來源是否充裕、查緝鬆嚴、購買者被查獲時供述
    購買對像之可能風險評估等，而異其標準，非可一概而論。
    且近年來政府為杜絕毒品之氾濫，對於查緝施用及販賣毒品
    之工作，無不嚴加執行，販賣毒品罪又係重罪，設若無利可
    圖，衡情一般持有毒品之人當無輕易將所持有之海洛因轉予
    他人而甘冒於再次向他人購買時，而有被查獲移送法辦之危
    險之理，被告2人費心自甘承受重典，涉險共同或單獨販賣
    第1級毒品，當有牟利之圖。是被告2人共同或單獨販賣海洛
    因具有營利之意圖一節，應可認定。
  (五)綜上，被告壬○○關於販賣海洛因予乙○○、庚○○部分之
    辯解，均不足採，而被告2人共同販賣海洛因予「歐宗佶及
    吳坤長」、「林素利及趙中行」，暨被告壬○○販賣海洛因
    予乙○○、庚○○及林宗賢部分，已足信為真正。故本件事
    證已臻明確，被告2人共同販賣海洛因及被告壬○○販賣海
    洛因等犯行，皆堪認定，均應依法論科。
二、新舊法比較：
  (一)又被告行為後，毒品危害防制條例業於98年5月5日由立法院
    通過修正，並經98年5月20日總統華總一義字第09800125141
    號令修正公布，按法規之制定與法規之修正，如有特定生效
    日之必要者，依中央法規標準法第14條或第20條第2項準用
    第14條之規定，應分別特定其施行日期。法規制定或前次修
    正，基於特殊因素所特定之施行日期，並不適用於日後修正
    或再修正之條文。法律之制定或修正，若未明定施行日期者
    ，中央法規標準法雖未規定應自何時生效，然法律既經制定
    或修正並經總統公布，自應依一般原則，自公布日起算至第
    3日起發生效力，從而新修正之條文既未明定施行日期，應
    於98年5月22日生效施行（司法院98.6.29院台廳刑一字第09
    80014643號函示，應依中央法規標準法第13條規定，自公布
    日起算至第3日起發生效力參照）。比較新舊法規定：(1)毒
    品危害防制條例第4條第1項修正前規定：「製造、運輸、販
    賣第一級毒品者，處死刑或無期徒刑；處無期徒刑者，得併
    科新臺幣一千萬元以下罰金。」，修正後規定為：「製造、
    運輸、販賣第一級毒品者，處死刑或無期徒刑；處無期徒刑
    者，得併科新臺幣二千萬元以下罰金。」，修正後之規定，
    已將併科罰金之數額關於販賣第一級毒品罪部分，由一千萬
    元以下，提高為二千萬元以下，乃加重罰金刑部分，此部分
    對被告2人較為不利。(2)修正後之毒品危害防制條例第17條
    第2項規定「犯第四條至第八條之罪於偵查及審判中均自白
    者，減輕其刑」，該條例修正前之第17條則未有此規定。
  (二)查被告壬○○及被告己○○對於其等所犯上開共同販賣海洛
    因予「歐宗佶及吳坤長」、「林素利及趙中行」之罪行，暨
    被告壬○○對於其所犯上開販賣海洛因予林宗賢之罪行，於
    偵查及審理中均自白在卷（見偵字第18245號卷第173至175
    頁，本院卷1第18、19頁、本院卷2第251、253頁），故若適
    用修正後之毒品危害防制條例第17條第2項規定，被告2人就
    該等部分均應減輕其刑。
  (三)法律之適用應整體綜合比較後，採最有利於被告之原則適用
    ，非可割裂為之。本件經綜合比較後，本院認雖然新法之法
    定刑罰金刑較重，然因被告2人就上開共同販賣海洛因予「
    歐宗佶及吳坤長」、「林素利及趙中行」部分，暨被告壬○○就販賣海洛因予林宗賢部分，於偵查及審判中均自自（減
    輕其刑），且本件該等部分未宣告併科罰金之處罰，故以修
    正後該條例之規定較有利於被告2人，依刑法第2條第1項但
    書之規定，應適用修正後現行之該條例第4條第1項及第17條
    第2項之規定。至於被告壬○○販賣海洛因予乙○○及庚○○部分，因無偵查及審判中均自自之情形，經比較毒品危害
    防制條例第4條第1項之新舊法規定，犯罪構成要件並未變動
    ，而新法之罰金數額提高，因認就此等部分係舊法較有利於
    被告壬○○，依刑法第2條第1項前段規定，應適用修正前之
    該條例第4條第1項之規定。
三、論罪科刑部分：
  (一)按海洛因為毒品危害防制條例第2條第2項第1款所定之第1級
    毒品。核被告壬○○、被告己○○所為，均係犯毒品危害防
    制條例第4條第1項之販賣第1級毒品罪（被告壬○○販賣海
    洛因予乙○○及庚○○部分，係犯修正前之毒品危害防制條
    例第4條第1項之販賣第1級毒品罪）。被告2人各次販賣海洛
    因，其持有海洛因之低度行為，皆應分別為各次販賣之高度
    行為所吸收，均不另論罪。被告壬○○及被告己○○間，就
    販賣海洛因予「歐宗佶及吳坤長」、「林素利及趙中行」之
    犯行，有犯意之聯絡及行為之分擔，均為共同正犯。再按刑
    法第56條修正後之多次販賣毒品之犯行，除符合接續犯之要
    件外，應一罪一罰，有最高法院96年度第9次刑事庭決議可
    參；又所謂集合犯，係指立法者所制定之犯罪構成要件中，
    本即預定有數個同種類行為而反覆實行之犯罪而言，故是否
    集合犯之判斷，客觀上應斟酌法律規範之本來意涵、實現該
    犯罪目的之必要手段、社會生活經驗中該犯罪必然反覆實行
    之常態及社會通念等；主觀上則視其反覆實施之行為是否出
    於行為人之單一犯意，並秉持刑罰公平，加以判斷之。稽以
    行為人販賣毒品之原因，不一而足，其多次販賣毒品之行為
    ，未必皆出於行為人之一個犯意決定；且觀諸毒品危害防制
    條例第4條販賣毒品之構成要件文義，實無從憑以認定立法
    者本即預定該犯罪之本質，必有數個同種類行為而反覆實行
    之集合犯行，故販賣毒品罪，難認係集合犯，而被告2人所
    為上開各次販賣毒品行為，並非於同時同地或密切接近之時
    地實施，各行為之獨立性亦非極為薄弱，依一般社會健全觀
    念，在時間差距上，尚非難以強行分開，在刑法評價上，不
    宜以視為數個舉動之接續施行，合為包括之一行為予以評價
    ，故被告2人關於上開各次販毒之行為，時間不同，犯意各
    別，應分論併罰。移送併辦之事實與本件犯罪事實完全相同
    ，僅係卷證之補陳，附此敘明。
  (二)被告壬○○前有如犯罪事實欄所載之前科紀錄等情，有其臺
    灣高等法院被告前案紀錄表1份在卷可稽，其於有期徒刑執
    行完畢後，5年內故意再犯本件法定刑有期徒刑以上之罪，
    依刑法第47條第1項之規定，均為累犯，故除販賣第1級毒品
    之罪，其法定本刑為死刑、無期徒刑部分，依刑法第64條、
    第65條之規定，不得加重外，其餘均應依刑法第47條第1項
    之規定，加重其刑。
  (三)復按犯毒品危害防制條例第4條第1項販賣第1級毒品罪，供
    出毒品來源，因而查獲其他正犯或共犯者，同條例第17條第
    1項固有減輕或免除其刑之規定。查本件被告2人經警方於96
    年12月11日上午10時許搜索查獲之前，即因涉及本件販賣毒
    品犯行，已由檢警施以監聽、埋伏及跟蹤等偵查作為，再由
    檢警發動上開搜索而查獲之情，有被告2人之96年12月11 日
    警詢筆錄、證人趙中行之96年12月11日上午10時50分許之警
    詢筆錄（見警28號卷第14至20頁）、本院於96年12月10日核
    發之受搜索人為被告2人之搜索票2紙（見警28號卷第130頁
    、警1653號卷第112頁）、上開通訊監察書及上開監聽譯文
    等資料附卷可憑，故被告己○○於審理中所為其得爰引毒品
    危害防制條例第17條第1項之規定之主張，尚有誤會。
  (四)又被告壬○○及被告己○○對於其等所犯上開共同販賣海洛
    因予「歐宗佶及吳坤長」、「林素利及趙中行」之罪行，暨
    被告壬○○對於其所犯上開販賣海洛因予林宗賢之罪行，分
    別於偵查及審理中均自白在卷（見偵字第18245號卷第173至
    175頁，本院卷1第18、19頁、本院卷2第251、253頁），應
    依毒品危害防制條例第17條第2項規定，皆減輕其刑。
  (五)另被告2人所為販賣海洛因之犯行固應非難，惟其所犯上開
    販賣海洛因罪之法定本刑為死刑或無期徒刑之罪，被告2人
    販賣毒品之對象不多，販賣次數及數量非鉅，獲利有限，足
    見其非販賣毒品之大、中盤商，就全部犯罪情節觀之，尚非
    重大惡極，相較於長期、大量販賣毒品之真正毒梟而言，其
    等對社會秩序與國民健康之危害，顯然較不成比例，倘科以
    最輕之法定本刑無期徒刑，未免過苛，情輕而法重，在客觀
    上足以引起一般同情，難謂符合罪刑相當性及比例原則，且
    無從與真正長期、大量販毒之惡行區別，是本院衡其犯罪情
    狀，認被告2人若科以最輕本刑無期徒刑，仍屬過重，故就
    本件犯行，依刑法第59條規定，各減輕其刑。而被告壬○○
    因同時具有加重及減輕事由，故關於其共同販賣海洛因予「
    歐宗佶及吳坤長」、「林素利及趙中行」，及販賣海洛因予
    林宗賢部分，依法先加重後遞減輕之（法定本刑為死刑、無
    期徒刑部分不得加重），被告壬○○關於販賣海洛因予乙○○、庚○○部分，依法先加重後減輕之（法定本刑為死刑、
    無期徒刑部分不得加重）；又被告己○○之部分，則遞減輕
    之。
  (六)爰審酌被告2人販賣毒品之數量及所得，尚非鉅大，販賣之
    對象不多，惟販賣毒品戕害他人健康，足使購買施用者導致
    精神障礙、性格異常，甚至造成生命危險之生理成癮性及心
    理依賴性，危害社會治安，且被告2人不思以正當途徑掙取
    金錢，而以販賣毒品牟利，犯罪動機不良，被告己○○於偵
    、審中承認犯行，被告壬○○僅承認部分犯行，其等販毒之
    次數，及被告2人居共同販毒行為之地位，暨被告2人之素行
    、智識程度及生活情況等一切情狀，分別量處如主文所示之
    刑，並定其應執行之刑，以資懲戒。扣案之門號0000000000
    號號及門號0000000000號行動電話各1支（各含SIM卡1張）
    ，屬被告壬○○所有而持用，門號0000000000號行動電話1
    支（含SIM卡1張），係被告己○○所有而持用之情，各由被
    告壬○○、被告己○○於警詢時或審理中陳明在卷（見警28
    號卷第116、117頁、警29號卷第62至67頁，本院卷2第247頁
    ），且該等門號行動電話分別係供本件各次販毒聯絡使用之
    工具，故依毒品危害防制條例第19條第1項規定，於各該主
    文項下宣告沒收之。
  (七)另共同正犯供因犯罪所得之財物，因係合併計算，為避免執
    行時發生重複沒收之情形，故各共同正犯之間係採連帶沒收
    主義，於裁判時僅諭知連帶沒收，不得對各該共同正犯分別
    重複諭知沒收；此與罰金刑應分別諭知、分別執行者不同。
    毒品危害防制條例第19條第1項規定，係採義務沒收主義，
    故販賣毒品所得金錢，如能認定確係販賣毒品所得款項，應
    宣告沒收，不以當場搜獲扣押者為限，但因其並無「不問屬
    於犯人與否，沒收之」之特別規定，自仍以沒收物屬於犯人
    所有者為限，始得依該規定予以沒收。如所得財物為金錢而
    無法沒收時，應以其財產抵償之，而不發生追徵價額問題（
    最高法院93年度臺上字第1218號、第2670號、第2743號判決
    可參）。被告壬○○及被告己○○於共同販賣海洛因予「歐
    宗佶及吳坤長」、「林素利及趙中行」之2次犯行中，共同
    販賣毒品所得財物，因未扣案，依毒品防制條例第19條第1
    項規定，爰於各該犯罪之主刑項下諭知連帶沒收，如全部或
    一部分不能沒收時，以其等財產連帶抵償之。又被告壬○○
    先後販賣海洛因予庚○○及林宗賢因而所得之財物，雖未扣
    案，亦應依毒品危害防制條例第19條第1項規定宣告沒收，
    如全部或一部不能沒收時，以其財產抵償之；至於被告壬○○並未向乙○○收得海洛因之3千元價款，就此部分不為沒
    收之宣告，併為說明。
  (八)至於警方於96年12月11日上午10時許，持搜索票在被告壬○○位於臺南縣麻豆鎮寮部里寮子部2之49號住處內搜索，另
    行扣得之行動電話7支、SIM卡1片、現金39,900元、海洛因1
    包（參見偵186245號卷第150頁之高雄市立凱旋醫院97年1
    月28日高市凱醫驗字第6060號濫用藥物成品檢驗鑑定書）、
    海洛因6包（參見本院卷1第53至55頁之高雄市立凱旋醫院97
    年4月14日高市凱醫驗字第6686號濫用藥物成品檢驗鑑定書
    ）、白色粉末3包（未檢出海洛因、甲基安非他命、愷他命
    及其他管制藥品成分，參見本院卷1第53至55頁之上開高雄
    市立凱旋醫院濫用藥物成品檢驗鑑定書；另上開海洛因6包
    及白色粉末3包，警偵卷中統稱為疑似海洛因7包及葡萄糖2
    包，參見警28號卷第134頁之扣押物品目錄表及起訴書所載
    ）、攪拌機2臺及夾鍊帶7包；警方並於96年12月11日上午10
    時許，持搜索票在被告己○○位於臺南縣官田鄉○○村○○
    街21號之4住處之車牌號碼8J-1870號自用小客車中，另行扣
    得之門號號行動電話1支及現金15,000元，被告2人均否認與
    本件販賣海洛因之犯行有關，亦無證據可認及此，故不應在
    本件為沒收之宣告，當由檢察官另予處理，附為說明。
參、無罪部分：
一、按認定犯罪事實應依證據，為刑事訴訟法第154條第2項所明
    定。次按認定不利於被告之事實，須依積極證據，苟積極證
    據不足為不利於被告事實之認定，即應為有利於被告之認定
    ，更不必有何有利之證據；且刑事訴訟法上所謂認定犯罪事
    實之證據，係指足以認定被告確有犯罪之積極證據而言，該
    項證據自需適合於被告犯罪事實之認定，始得採為斷罪資料
    ；如未能發現相當證據，或證據不足以證明，自不能以推測
    或擬制之方法，以為裁判之基礎；又刑事訴訟法第161條第1
    項規定檢察官就被告犯罪事實，應負舉證責任，並指出證明
    之方法，故檢察官對於起訴之犯罪事實，應負提出證據及說
    服之實質舉證責任，倘其所提出之證據，不足為被告有罪之
    積極證明，或其闡明之證明方法，無從說服法官以形成被告
    有罪之心證，基於無罪推定之原則，自應為被告無罪判決之
    諭知，最高法院30年上字第816號、29年上字第3102號及92
    年台上字第128號等判例意旨可資參照。又販毒案件關於個
    別評價之各犯行，自應分別以嚴格之證據逐一予以嚴格證明
    ，此類案件之非供述證據，固有通用於複次販賣毒品行為者
    （例如大量扣案毒品、各式包裝袋、攪拌器、分裝杓、磅秤
    、行動電話機等），亦有僅足證明當次行為者（例如逐次電
    話通聯紀錄、錄音、各別帳目資料、當場交易現金等），而
    供述證據中之毒品下游者，依毒品危害防制條例第17條規定
    ，供出毒品來源因而破獲，得受減輕其刑寬典，衡諸供述證
    據常受主、客觀條件影響，難以完全信實，須賴其他供述及
    非供述、直接與間接證據加以補強。是倘購買毒品之人指訴
    其有複次毒品交易之事，而所可佐證者，僅單次之電話通聯
    紀錄、錄音與販賣者所用行動電話，別無餘證，依證據資料
    須與待證事實具有相當關聯性原則，及刑事訴訟法第155 條
    第1項所定判斷證據之證明力，不得違背經驗法則、論理法
    則之意旨，自祇能就該次行為而作認定，至所述之其他交易
    行為，應認乏證補強，不符嚴格證明法則之要求，此亦刑法
    修正後，應與刑事訴訟法採證據裁判主義、嚴格證明法則相
    互配合之當然結果（最高法院92年臺上字第2033號、96年度
    臺上字第351號、97年度臺上字第6452號判決意旨參照）。
二、另按良以施用毒品者其供述之憑信性本不及於一般人，況施
    用毒品者其供出來源，因而破獲者，法律復規定得減輕其刑
    ，其有為偵查機關誘導、或為邀輕典而為不實之陳述之可能
    ，其供述之真實性自有合理之懷疑。是關於施用毒品者關於
    其向某人購買毒品之供述，必須補強證據佐證，以擔保其供
    述之真實性，俾貫徹刑事訴訟無罪推定及嚴格證明之基本原
    則。又關於毒品施用者其所稱向某人購買毒品之供述，必須
    補強證據佐證，係指毒品購買者之供述縱使並無瑕疵，仍須
    補強證據佐證而言，以擔保其供述之真實性。該所謂補強證
    據，必須與施用毒品者關於相關毒品交易之供述，具有相當
    程度之關聯性，且足使一般人對於施用毒品者之供述無合理
    之懷疑存在，而得確信其為真實，始足當之（最高法院96年
    度臺上字第4974號判決意旨參照）。
三、公訴意旨另謂：被告壬○○與被告己○○另基於販賣海洛因
    之犯意聯絡，於96年11月底某日下午2時許，先由邱隴欲以
    電話向被告壬○○連絡以1000元之價格購買海洛因1包，再
    由被告己○○，將海洛因1包帶到臺南縣官田鄉官田工業區
    ○路○○道旁交給邱隴欲，並收取1000元價金後再交給被告
    壬○○，因認被告壬○○及被告己○○關於此部分共同涉犯
    毒品危害防制條例第4條第1項之販賣第1級毒品罪嫌等語。
  (一)檢察官認被告壬○○及被告己○○涉有此部分嫌疑係以證人
    邱隴欲於警詢時、偵查中之具結證述（見警28號卷第31至35
    頁、警29號卷第18至23頁，偵字第18245號卷第19至20頁）
    、被告壬○○及被告己○○之自白等為主要論據。
  (二)(1)訊據被告壬○○及被告己○○固承認共同涉犯此部分販賣
    第1級毒品罪嫌（見本院卷1第18、70、71頁，本院卷2第251
    、253頁），惟證人邱隴欲於警詢時供稱：「（問：你自何
    時開始向壬○○購買毒品？你如何稱呼他？）我大約從96年
    9月底開始向他購買海洛因，我都稱呼他『老大』。（問：
    你共向他購買幾次海洛因?價錢、數量、交易地點為何？）
    我自96年9月底開始至今，每隔2或3天即向他購買一次海洛
    因，每次購買1千元或2千元不等，毒品重量我不知道，但l
    千元可注射2次、2千元可注射4次，交易地點都是他家或官
    田鄉省道中油加油站。（問：你向壬○○購買毒品是否事先
    與他聯絡？如何聯絡？）我會先打他的電話0000000000號問
    他是否在家，如果他在家，我就直接去他家向他買，如果他
    不在家，他就叫我在官田鄉省道中油加油站前等他，過不久
    他就會送海洛因來給我。（問：你以何門號打給他？）有時
    以我的電話0000000000打給他，有時用公用電話打給他。（
    問：你是否曾向己○○購買過海洛因？）我不曾向他買過海
    洛因，但他曾幫壬○○送過1次海洛因到官田鄉官田工業區
    ○路○○道給我。（問：己○○於何時幫壬○○拿海洛因給
    你？）正確時間我不記得了，大約於96年11月底某天中午14
    時許。（問：你是否認識己○○，他將毒品交給你時，你如
    何能認出他？）我不認識他，那天我先打電話給壬○○，壬○○叫我在官田工業區○路○○道旁等他，過不久，己○○
    開一部白色自小客車來，他坐在車上問我說『你是不是在等
    江男仔』，我回答是，他就拿出一包海洛因給我，我拿1千
    元給他，然後他就離開了。」」等語（見警28號卷第31至35
    頁）；(2)而證人邱隴欲於96年12月11日之偵查中結證稱：（
    問：你所施用之海洛因是向誰購買?）是向「江男」購買的
    。（問：你上稱之「江男」是否是剛剛當庭之壬○○？）是
    。（問：你向壬○○購買毒品之時地？）昨天下午1、2時，
    在壬○○家外面，買3千5百元海洛因，1個袋子的量。（問
    ：再前一次何時向壬○○買毒品？）2、3個月前有向他買，
    是在壬○○他家，買2千元海洛因。（問：除上2次外，有無
    再向壬○○買過毒品？）沒有。」等語（見偵字第18245號
    卷第19至20頁）；(3)故證人邱隴欲未能指明其向被告壬○○
    購買海洛因之確切時間，且證人邱隴欲關於購買毒品之時間
    、次數、交付毒品之人等事項，先後所述互不一致，無法遽
    信為真實，此外，並無足以佐認證人邱隴欲曾透過行動電話
    向被告壬○○或被告己○○通話而交易海洛因之通聯紀錄或
    通訊監聽內容在卷，是認檢察官就所指被告壬○○及被告己○○於「96年11月底某日下午2時許」販賣海洛因予證人邱
    隴欲部分，除被告壬○○、被告己○○及證人張慶文之陳述
    外，並未能提出充分、具體足以擔保被告壬○○及被告己○○之陳述內容、證人張慶文之指證內容為真實可信之證據，
    尚不能僅憑被告壬○○及被告己○○之自白、證人張慶文上
    開容有瑕疵之證述，在欠缺補強真實性之證據情況下，遽認
    被告壬○○及被告己○○犯有檢察官所指此部分共同販賣海
    洛因之罪嫌。
四、公訴意旨另謂：被告壬○○另自行基於販賣海洛因之犯意，
    於96年11月底，在臺南縣下營鄉中營軍部的稻田裡，以1000
    元之價格賣給張慶文海洛因1包，因認被告壬○○關於此部
    分涉犯毒品危害防制條例第4條第1項之販賣第1級毒品罪嫌
    等語。
  (一)檢察官認被告壬○○涉有此部分嫌疑係以證人張慶文於警詢
    時及偵查中之具結證述（見警28號卷第80至86頁，偵字第18
    245號卷第79至80頁）及被告壬○○之自白為主要論據。
  (二)(1)訊據被告壬○○固承認涉犯此部分販賣第1級毒品罪嫌（
    見本院卷1第18、70、71頁，本院卷2第251頁），惟證人張
    慶文於警詢時雖供稱：「（問：你共向壬○○購買過幾次海
    洛因？）我總共向他購買2次左右。（問：你於何時開始向
    壬○○購買海洛因？）我於96年9月中旬開始向壬○○購買
    海洛因。（問：你第l次於何時在何地向壬○○購買海洛因
    ？購買多少錢？）於96年9月中旬下午18時左右向壬○○購
    買台幣1000元海洛因毒品，交易地點壬○○約我在麻豆鎮寮
    子往中營方向（軍）交易。（問：你如何向壬○○購買
    毒品，價錢為何?如何交易？）我以所有0000000000電話撥
    打壬○○所持有0000000000號電話稱欲購買海洛因，隨後壬○○會指定地點交易毒品，每次購買新臺幣1000元海洛因毒
    品。（問：你最後1次於何時在何地向壬○○購買毒品海洛
    因？）我最後1次於96年11月中旬下午18時許向壬○○購買
    新臺幣1000元海洛因，交易地點壬○○約在麻豆鎮寮子往
    中營方向（軍）交易毒品。」等語等語（見警28號卷第81
    至84頁），嗣證人張慶文於偵查中亦曾結證稱被告壬○○即
    為販賣海洛因之人；(2)然而證人張慶文於該次偵查結證中又
    改稱：「（問：你上開所說向他購買海洛因的「阿男仔」否
    就是當庭這個被告？）不是這個人。（問：你上開所言向「
    阿男仔」買海洛因，是不是當庭這個被告？）不是。（問：
    那你於警察局為何要指認壬○○？）我沒有指認，是警察要
    我按指紋的。（問：你上開所言，你向「阿男仔」買海洛因
    是不是就是當庭的壬○○？）不是。（問：你的海洛因是向
    誰買的？）我是跟「阿男仔」買的，不是跟壬○○買的。（
    問：為何與警詢筆錄所言不同？）我是說我認識壬○○，不
    是說是壬○○賣給我的。」等語（見偵字第18245卷第77至
    80頁）。(3)證人張慶文未能指明其向被告壬○○購買海洛因
    之確切時間，且證人張慶文所述先後反覆不一，無法遽信為
    真正，此外，並無足以佐認證人張慶文曾透過行動電話與被
    告壬○○通話而交易海洛因之通聯紀錄或通訊監聽內容在卷
    ，是認檢察官就所指被告壬○○販賣海洛因予證人張慶文之
    情節，除被告壬○○及證人張慶文之陳述外，並未能提出充
    分、堅強足以補強被告壬○○之陳述內容、證人張慶文之指
    證內容為真實可信之證據，尚不能僅憑被告壬○○自白、證
    人張慶文上開容有瑕疵之證述，在欠缺補強真實性之證據情
    況下，遽認被告壬○○犯有檢察官所指此部分販賣海洛因之
    罪嫌。
五、公訴意旨另謂：被告壬○○另自行基於販賣海洛因之犯意，
    於96年10月底，在臺南縣下營鄉金石堂書局前道路旁，以30
    00元之價格賣給證人辛○○海洛因1小包，因認被告壬○○
    關於此部分涉犯毒品危害防制條例第4條第1項之販賣第1級
    毒品罪嫌等語。
  (一)檢察官關於此部分係以檢警之監聽譯文1份（見警28號卷第6
    至13頁）為主要論據。訊據被告堅詞否認涉犯此部分販毒罪
    名，辯稱：我沒有賣毒品給證人辛○○等語。
  (二)查證人辛○○於審理中到庭結證稱：被告壬○○並不是賣毒
    品給我的人等語明確（見本院卷2第111至125頁），而檢察
    官所提出關於此部分之電話監聽譯文（見警28號卷第6至13
    頁），雖係證人辛○○自96年9月11日起至96年10月21日止
    ，以門號0000000000號行動電話，與持用門號0000000000號
    行動電話之不詳販賣毒品者間之電信通話內容紀錄，惟無證
    據可認上開門號0000000000號行動電話係被告壬○○所持用
    撥打，故無法證明檢察官對於被告壬○○關於此部分之指訴
    可信為真正。
六、公訴意旨另謂：被告壬○○另自行基於販賣第2級毒品安非
    他命之犯意，於96年12月1日左右（檢察官嗣於審理中，以
    98年5月13日之97年度蒞字第3830號補充理由書，更正為自
    96年11月17日起至97年12月1日止之期間內，見本院卷1第16
    8頁），在臺南縣官田鄉○○路邊，以3000元之價格賣給證
    人甲○○安非他命1包，因認被告壬○○關於此部分涉犯毒
    品危害防制條例第4條第2項之販賣第2級毒品罪嫌等語。
  (一)檢察官關於此部分係以證人甲○○於偵查中之具結證述及監
    聽譯文1份（見警28號卷第95至105頁，偵字第18245號卷第2
    1、22頁）為主要論據。訊據被告堅詞否認涉犯此部分販毒
    罪名，辯稱：我沒有賣毒品給證人甲○○等語。
  (二)查證人甲○○於審理中到庭結證稱：我曾打電話給被告壬○○要買，但都沒有交易成功等語明確（見本院卷2第125至14
    0頁），雖然證人甲○○於96年12月11日之偵查中結證稱：
    「（問：你最近向被告壬○○買海洛因之時地？）10天前，
    在台南縣官田鄉○○路邊，買3千元安非他命1包。（問：再
    前一次何時向被告壬○○買毒品？）10多天前，都是在臺南
    縣麻豆鎮路邊，都是向他買2、3千元安非他命。（問：再前
    一次何時向被告壬○○買安非他命？）我是在2、3個月前開
    始向被告壬○○買安非他命，每次都買2、3千元，都是隔10
    多天向被告壬○○買。」等語（見偵字第18245號卷第22 頁
    ），惟證人甲○○該等偵查中之證述甚為籠統模糊，難以遽
    信，且依檢察官所提出關於此部分之電話監聽譯文（見警28
    號卷第99至105頁），亦即證人甲○○自96年11月17日起至
    96年11月29日止，以門號0000000000號等電話，與被告壬○○持用之00 00000000號行動電話之多筆電信通話內容紀錄
    ，亦無法具體確實佐認證人甲○○上開偵查中所指為真正，
    故無法證明檢察官關於此部分之指訴為可採。
七、公訴意旨另謂：被告壬○○另自行基於販賣安非他命之犯意
    ，於96年12月9日左右（檢察官嗣於審理中，以98年5月13日
    之97年度蒞字第3830號補充理由書，更正為自96年9月中旬
    起至97年12月9日止之期間內，見本院卷1第168頁），在前
    開壬○○住處，以3000元之價格賣給證人丁○○安非他命1
    包，因認被告壬○○關於此部分涉犯毒品危害防制條例第4
    條第2項之販賣第2級毒品罪嫌等語。
  (一)檢察官關於此部分係以證人丁○○於偵查中之具結證述（見
    偵字第18245號卷第74頁）為主要論據。訊據被告壬○○堅
    詞否認涉有此部分犯嫌，辯稱：我認識證人丁○○，但並未
    賣毒品給他，96年12月9日左右也沒有跟他見過面等語。
  (二)(1)查證人丁○○於審理中到庭結證稱：我曾打電話給被告壬○○，請他幫我拿安非他命，大約4、5次，我知道他沒有在
    賣毒品等語（見本院卷2第98至111頁），(2)雖然證人丁○○
    於97年1月28日之偵查中結證稱：「（問：吸食的安非他命
    是向誰拿的？）壬○○，我最後1次是在他這次被抓的前3天
    ，在壬○○臺南縣麻豆鎮寮里他的住處，向壬○○買3千
    元的安非他命，他交給我1小包的安非他命。（問：再前1次
    是何時向他購買的？）我是在再往兩個禮拜前，在壬○○臺
    南縣麻豆鎮寮里，向壬○○買3千元的安非他命。（問：
    再前1次是何時向他買的？）我是在再往兩個禮拜前，在壬○○臺南縣麻豆鎮寮里，向壬○○買3千元的安非他命。
    （問：再前1次是何時向他購買？）我是在再往兩個禮拜前
    ，在壬○○臺南縣麻豆鎮寮里，向壬○○買3千元的安非
    他命。（問：再前1次是何時向他購買？）沒有了。」等語
    （見偵字第18245號卷第73、74頁），(3)惟證人丁○○於警
    詢時係指稱：「（問：你於何時開始向壬○○購買毒品安非
    他命？交易地點？次數？數量？金額各為何？）我從96年9
    月中旬開始（詳細時間已不記得）開始以0000000000行動電
    話撥打壬○○所持有0000000000電話，連絡購買毒品安非他
    命，前後購買安非他命毒品5次，第1次是96年9月中旬（詳
    細時間已不記得），壬○○約我在他住處內交易，我向壬○○購得新臺幣3000元安非他命毒品1小包；第2次96年9底（
    詳係時間已不記得），在同上址以新臺幣3000元向壬○○購
    得安非他命毒品1小包；第3次於96年10月上旬（詳細時間已
    不記得），在同上址以新臺幣3000元向壬○○購得安非他命
    毒品1小包；第4次是於96年10月底（詳細時間已不記得），
    在同上址以新臺幣3000元向壬○○購得安非他命毒品1小包
    ；第5次是於96年11月底在同上址以新台幣3000元向壬○○
    購得安非他命毒品1小包，毒品安非他命都是壬○○親自拿
    給我的。」等語（見警28號卷第106至111頁，此部分為彈劾
    證據），顯然證人丁○○上開偵查中及警詢時之證述甚為籠
    統模糊，關於交易毒品之次數及日期等重大關鍵事項互相矛
    盾，無法認為可採，且無其他例如電話監聽譯文等確切證據
    足以補強證人丁○○上開偵查中證述之真實性，是亦無法證
    明檢察官關於此部分之指訴為可採。
八、另上開通訊監察書、搜索扣押筆錄、扣押物品目錄表、扣押
    物收據、刑案現場相片、扣案之物品等等，亦均無足證明被
    告壬○○、被告己○○涉有販賣海洛因予邱隴欲之罪嫌，被
    告壬○○另涉有販賣海洛因或安非他命予張慶文、辛○○、
    甲○○或丁○○之罪嫌，附為說明。
九、從而，檢察官所指被告壬○○另涉嫌販賣海洛因或安非他命
    予邱隴欲、張慶文、辛○○、甲○○或丁○○部分，被告己○○另涉嫌販賣海洛因予邱隴欲部分，均未能舉證達令人信
    實無疑而無合理懷疑之程度，揆諸上揭判例及判決意旨，既
    無從確認被告壬○○、被告己○○涉有此等部分犯嫌，且此
    部分與上開起訴有罪部分，並無裁判上或實質上一罪等關係
    ，性質乃屬分論併罰，就此部分另為無罪之諭知。
據上論斷，應依刑事訴訟法第299條第1項前段、第301條第1項，
毒品危害防制條例第4條第1項（修正前、後）、第17條第2項，
刑法第2條第1項、第11條、第28條、第47條第1項、第59條、第
38條第1項第2款、第51條第5款，判決如主文。
本案經檢察官丙○○到庭執行職務
中    華    民    國    98    年    11    月    13    日
                  刑事第十庭 審判長法  官  陳威龍
                                   法  官  高如宜
                                   法  官  盧鳳田
以上正本證明與原本無異。
如不服本判決應於收受本判決後10日內向本院提出上訴書狀，並
應敘述具體理由。其未敘述上訴理由者，應於上訴期間屆滿後20
日內向本院補提理由書狀（均須按他造當事人之人數附繕本）「
切勿逕送上級法院」。
                                   書記官  黃憶筑
中    華    民    國    98    年    11    月    13    日
附錄本件論罪科刑法條：
毒品危害防制條例第4條第1項（修正前）：
製造、運輸、販賣第一級毒品者，處死刑或無期徒刑；處無期徒
刑者，得併科新臺幣1千萬元以下罰金。
毒品危害防制條例第4條第1項（修正後）：
製造、運輸、販賣第一級毒品者，處死刑或無期徒刑；處無期徒
刑者，得併科新臺幣2千萬元以下罰金。
附表一（被告壬○○部分）：
┌──┬──────┬────────────────────────┐
│編號│犯罪事實    │(1)罪名、(2)宣告刑                                │
├──┼──────┼────────────────────────┤
│1   │關於與被告胡│(1)毒品危害防制條例第4條第1項之販賣第1級毒品罪。 │
│    │森芳共同販賣│(2)壬○○共同犯販賣第一級毒品罪，累犯，處有期徒刑│
│    │海洛因予歐宗│  柒年拾月；扣案之門號0000000000號行動│
│    │佶及吳坤長部│  電話壹支（含SIM卡壹張）沒收，因共同販賣第一級 │
│    │分          │  毒品所得財物新臺幣伍佰元，應與己○○連帶沒收，│
│    │            │  如全部或一部不能沒收時，以其等財產連帶抵償之。│
│    │            │                                                │
├──┼──────┼────────────────────────┤
│2   │關於與被告胡│(1)毒品危害防制條例第4條第1項之販賣第1級毒品罪。 │
│    │森芳共同販賣│(2)壬○○共同犯販賣第一級毒品罪，累犯，處有期徒刑│
│    │海洛因予林素│  柒年拾月；扣案之門號0000000000號行動│
│    │利及趙中行部│  電話壹支（含SIM卡壹張）沒收，因共同販賣第一級 │
│    │分          │  毒品所得財物新臺幣壹仟元，應與己○○連帶沒收，│
│    │            │  如全部或一部不能沒收時，以其等財產連帶抵償之。│
│    │            │                                                │
├──┼──────┼────────────────────────┤
│3   │關於販賣海洛│(1)毒品危害防制條例第4條第1項之販賣第1級毒品罪（ │
│    │因予乙○○部│  修正前）。                                    │
│    │分          │(2)壬○○犯販賣第一級毒品罪，累犯，處有期徒刑拾伍│
│    │            │  年貳月；扣案之門號0000000000號行動電│
│    │            │  話壹支（含SIM卡壹張）沒收。                   │
├──┼──────┼────────────────────────┤
│4   │關於販賣海洛│(1)毒品危害防制條例第4條第1項之販賣第1級毒品罪（ │
│    │因予庚○○部│  修正前）。                                    │
│    │分          │(2)壬○○犯販賣第一級毒品罪，累犯，處有期徒刑拾伍│
│    │            │  年貳月；扣案之門號0000000000號行動電│
│    │            │  話壹支（含SIM卡壹張）沒收，因販賣第一級毒品所 │
│    │            │  得財物新臺幣貳仟元沒收，如全部或一部不能沒收時│
│    │            │  ，以其財產抵償之。                            │
├──┼──────┼────────────────────────┤
│5   │關於販賣海洛│(1)毒品危害防制條例第4條第1項之販賣第1級毒品罪。 │
│    │因予林宗賢部│(2)壬○○犯販賣第一級毒品罪，累犯，處有期徒刑柒年│
│    │分          │  玖月；扣案之門號0000000000號行動電話│
│    │            │  壹支（含SIM卡壹張）沒收，因販賣第一級毒品所得 │
│    │            │  財物新臺幣壹仟元沒收，如全部或一部不能沒收時，│
│    │            │  以其財產抵償之。                              │
└──┴──────┴────────────────────────┘
附表二（被告己○○部分）：
┌──┬──────┬────────────────────────┐
│編號│犯罪事實    │(1)罪名、(2)宣告刑                                │
├──┼──────┼────────────────────────┤
│1   │關於與被告黃│(1)毒品危害防制條例第4條第1項之販賣第1級毒品罪。 │
│    │江男共同販賣│(2)己○○共同犯販賣第一級毒品罪，處有期徒刑柒年捌│
│    │海洛因予歐宗│  月；扣案之門號0000000000號行動電話壹│
│    │佶及吳坤長部│  支（含SIM卡壹張）沒收，因共同販賣第一級毒品所 │
│    │分          │  得財物新臺幣伍佰元，應與壬○○連帶沒收，如全部│
│    │            │  或一部不能沒收時，以其等財產連帶抵償之。      │
├──┼──────┼────────────────────────┤
│2   │關於與被告黃│(1)毒品危害防制條例第4條第1項之販賣第1級毒品罪。 │
│    │江男共同販賣│(2)己○○共同犯販賣第一級毒品罪，處有期徒刑柒年捌│
│    │海洛因予林素│  月；扣案之門號0000000000號行動電話壹│
│    │利及趙中行部│  支（含SIM卡壹張）沒收，因共同販賣第一級毒品所 │
│    │分          │  得財物新臺幣壹仟元，應與壬○○連帶沒收，如全部│
│    │            │  或一部不能沒收時，以其等財產連帶抵償之。      │
└──┴──────┴────────────────────────┘

司法院資訊處製作；財團法人民間司法改革基金會備份。
